臺灣高等法院刑事判決　　　　　　　　　　　　　　九十三年度上易字第五六一號
　　上　訴　人　台灣桃園地方法院檢察署檢察官
　　被　　　告　庚○○
　　選任辯護人　邱鎮北律師
　　被　　　告　丙○○
　　　　　　　　邱麒融原名乙.
　　　　　　　　甲○○
　　　　　　　　丁○○
　　　　　　　　戊○○
　　　　　　　　萬佳瑤原名己.
右上訴人因賭博案件，不服臺灣桃園地方法院九十一年度易字第二三二四號，中華民
國九十二年六月十七日第一審判決（起訴案號：臺灣桃園地方法院檢察署九十一年度
偵字第一七四０二號），提起上訴，本院判決如左：
    主  文
上訴駁回。
    理  由
一、公訴意旨略以：被告庚○○自民國九十一年三月間某日起，在其所承租位在桃園
    縣中壢市○○街二二號二樓公眾得出入之場所開設「大家樂電子遊戲場」，並在
    上址擺設賭博性電動玩具「７ＰＫ」二十台、「雙漁座二代」四十台、「跑馬八
    人座」一台及「賓果行星八人座」二台，並僱用與其有犯意聯絡及行為分擔之被
    告丙○○、乙○○、甲○○、丁○○、戊○○、己○○分任現場經理及開分員等
    工作，渠等賭博之方式為由賭客以新臺幣（下同）一千元開一千分，如賭客所贏
    得之積分欲洗分，每一分得換回一元，庚○○、丙○○、乙○○、甲○○、丁○○、戊○○、己○○等人均恃賭博為生，嗣於九十一年九月十三日凌晨三時四十
    五分許，適有賭客黃功能、王嘉裕、鍾享熾、鍾兆旭、楊材鋼、賴發全、楊焙翔
    、黃瑞友、林文中、朱紹仁、葉文全、林光龍、廖軍獎、吳定賢、宋明錦、楊清
    華、許德泮、梅耐青、劉一中在上址賭玩前揭賭博性電動玩具，為警當場查獲，
    並扣得賭博性之電動玩具「７ＰＫ」二十台、「雙漁座二代」四十台、「跑馬八
    人座」一台及「賓果行星八人座」二台及賭資三十六萬一千九百元；嗣庚○○於
    被查獲後旋在上址擺設賭博性電動玩具「雙漁座二代」六十台、「跑馬八人座」
    一台、「賓果行星八人座」一台及「賓果馬戲團八人座」一台，並僱用與其有犯
    意聯絡及行為分擔之張郁雯、黃宇涵、鍾裴妮、童嘉慧、邱婉瑜、黃恬葦、程鳳
    萍、陳昱菁分任現場經理及開分員等工作，渠等賭博之方式為由賭客以一千元開
    一千分，如賭客所贏得之積分欲洗分，每一分得換回一元，迨於九十一年十一月
    九日二十一時四十分許，適有賭客楊焙翔、楊旻光及蔡偉倫與陳欽蘅、張逢昇、
    黃曉蘋、謝美秀、任思海、張繼文、蕭寶南、李政興、沈威俊、葉新鴻、洪應悌
    、謝新元、張恩海、黃學任、沈耿俊、廖全祥為警當場查獲，並扣得賭博性之電
    動玩具「雙漁座二代」六十台、「跑馬八人座」一台、「賓果行星八人座」一台
    、「賓果馬戲團八人座」一台及賭資四萬七千七百元等物。庚○○、丙○○、乙○○、甲○○、丁○○、戊○○、己○○等人均恃賭博為生，因認被告庚○○、
    丙○○、乙○○、甲○○、丁○○、戊○○、己○○涉犯同法第二百六十七條之
    常業賭博罪嫌等語。
二、按犯罪事實應依證據認定之，無證據不得推定其犯罪事實，刑事訴訟法第一百五
    十四條定有明文。又認定犯罪事實所憑之證據，固不以直接證據為限，間接證據
    亦包括在內，然而無論直接或間接證據，其為訴訟上之證明，須於通常一般之人
    均不致有所懷疑，而得確信其為真實之程度者，始得據為有罪之認定，倘其證明
    尚未達到此一程度，而有合理之懷疑存在時，事實審法院在心證上無從為有罪之
    確信，自應為無罪之判決。次按被告之自白為證據之一種，須非出於強暴、脅迫
    、利誘、詐欺或其他不正之方法，且與事實相符者，方得採為證據，故被告雖經
    自白，仍應調查其他必要之證據，以察其與事實是否相符，苟無法證明其與事實
    相符，根本即失其證據之證明力，不得採為判斷事實之根據。又共同被告所為不
    利於己之供述，固得採為其他共同被告犯罪之證據，惟此項不利之供述，仍應調
    查其他必要之證據，以察其與事實是否相符，自難專憑此項供述，為其他共同被
    告犯罪事實之認定，最高法院七十六年臺上字第四九八六號、四十六年臺上字第
    八０九號、三十一年上字第二四二三號分別著有判例可資參照。
三、公訴人認被告庚○○、丙○○、乙○○、甲○○、丁○○、戊○○、己○○涉犯
    刑法第二百六十七條之常業賭博罪，係以證人即喬裝賭客之員警戴玉郎之職務報
    告，及第二次警員前往實施臨檢時，同案被告蔡偉倫、楊旻光、楊焙翔等三人未
    帶
    人於警訊中之自白，及前揭扣押物為其主要論據。
四、訊據被告庚○○、丙○○、乙○○、甲○○、丁○○、戊○○、己○○等人固坦
　　承其等分別為「大家樂電子遊戲場」之負責人、服務員、櫃台小姐及開分員，並
　　有前揭經營電動玩具店，擺放機具供客人把玩之事實，惟均堅詞否認有何賭博犯
　　行，被告丁○○辯稱：伊只是負責招呼客人，並非現場經理，伊並沒有兌換現金
　　予喬裝賭客之警員等語。被告戊○○辯稱：伊只是負責開分，若是客人不玩，就
　　要放棄分數，可以換娃娃，機上的分數櫃台小姐就洗掉，店裡是不能換現金的，
　　伊也沒有跟丁○○說喬裝賭客的警員要換現金等語。其餘被告均辯稱：店內是純
　　娛樂，沒有賭錢，不可以兌換現金，「大家樂電子遊戲場」並未經營賭博性電玩
　　等語。經查：
（一）該遊藝場所擺設各類機具，於九十一年九月十三日凌晨三時四十五分許為警查
      獲時之開分比率為一比一，即一千元可開一千分乙節，業據證人王為森（已經
      檢察官為不起訴處分）、被告甲○○、戊○○、己○○、同案被告楊焙翔、宋
      明錦、陳欽蘅、黃曉蘋、林文中、吳定賢、謝美秀、賴發全、劉一中、鍾兆旭
      、林光龍、許德伴、葉文全、鍾享熾、王嘉裕、朱紹仁、楊清華、黃功能、楊
      材鋼警訊、偵查時；被告丙○○、同案被告任思海、廖軍獎、黃瑞友、梅耐青
      於偵查中供述甚明，胥相吻合，及同案被告盧俊忠於原審調查時亦供稱：店內
      機台之開分比例均為一比一等語（見原審九十一年七月十九日訊問筆錄），從
      而堪信屬實，然證人戴玉郎出具之報告書及於原審審理時則均稱開分比率為十
      比一，即一千元開一百分等語（見九十一年度偵字第一七０四二號偵查卷第一
      一一頁），顯與事實不符。次查，證人即警員戴玉郎於其所出具之職務報告稱
      ：「職戴玉郎支援桃園縣警察局督察室執行取締電玩賭博案於十三日凌晨零時
      四十分許奉派至桃園縣中壢市○○街十七號二樓（大家樂遊藝場），喬裝賭客
      進入店內探訪，職為了取得店家信任，與友人余婉漪一同進入探訪，職交給開
      分員戊○○新台幣壹仟元開編號五十五號雙魚座第二代機台，壹仟元開壹佰分
      （一比十方式），最少押注三分，最高押注十二分，七支牌梭哈方式與機台對
      賭，如果押注中獎可得不等倍數積分，經職累計機台內積分肆佰伍拾分，並向
      開分員戊○○小姐要求洗分，該開分員查看機台螢幕上分數，並洗掉機台上分
      數，叫職稍後，隨即通知另一名員工丁○○要兌換現金予職，當時職進入廁所
      打電話通知在外埋伏同仁進入店內，店內員工丁○○把現金新台幣肆仟伍佰元
      交給職女友人余婉漪，並告知叫她轉交給我，職立即表明警察身分，裡應外合
      ，於十三日凌晨三時四十五分當場查獲該大家樂遊藝場，涉嫌以電玩從事賭博
      行為，警詢員工丁○○矢口否認兌換賭資事實，並拒絕配合警方調查，態度惡
      劣，逃避責任，推卸刑責，毫無悔意」等語（見九十一年度偵字第一七０四二
      號偵查卷第一一一頁）。於原審審理時證稱：「當天我奉指示，跟我女友一起
      去查訪該店是否有賭博性電玩，進去他們有看我的
      把玩雙魚座第二代，我用壹仟元開分一百分，機台押注一次三分，最多可以押
      注十二分。後來玩了二個小時，機台累計四五○分，我跟開分小姐說我要洗分
      ，開分小姐查看機台上的分數無誤後就洗分，她叫我等一下，她會叫經理丁○○來，當時她說她們經理下去買東西，我跟我女友去大門那裡等。我後來先去
      廁所，順便打電話給在外等候的同仁，等我出來後，我女友說經理已經來過了
      ，並叫她將錢轉交給我，這時，在外面守候的同仁也剛好進來，我就表明身分
      查獲。」等語（見原審九十二年四月二十一日訊問筆錄第七頁、第八頁）。惟
      就是否為被告戊○○開分？被告丁○○兌換現金等關鍵情節，核與證人即警員
      戴玉郎之女友余婉漪亦於原審審理中證稱：「當天我休假，戴玉郎說他要去打
      電動，要我陪他去。他跟我說他要抓賭博電玩，我們二人一起進去，比較不會
      被懷疑。我們進去後，就找小姐幫我們開分，戴玉郎就自己打電動，我在旁邊
      看。玩了二、三小時，他跟小姐說要換錢，小姐說要找經理，經理在樓下，叫
      我們等一下，戴玉郎去上廁所，說要打電話叫外面的同事進來，我就在原地等
      ，這時有一名男子過來，說要買機台上的分數，我說這不是我的分數，是我男
      友的，他說沒有關係，叫我跟我男友說一聲就行了，他給我四千五百元，後來
      戴玉郎出來，我就將情形告訴他，他叫我先下去樓下，他們同事要進來了，然
      後我就先離去了。」、「（拿給你錢的男子是何人？還有印象？）沒有印象了
      。」、「（跟你買分數的人是店裡經理？還是客人？）該人也在店裡打電動，
      我不知道他是客人還是員工。」、「（拿錢給你的人就是跟戴玉郎打招呼（張
      清溪）的同一人？）不一樣的人，拿錢給我的人，是坐在戴玉郎附近的客人。
      」、「（現場指認當時幫你們開分的小姐是否就是戊○○？）很久了，沒有印
      象。」、「（拿錢給你的人，是否是丁○○？）我看不是。」等語互相矛盾（
      見原審九十二年五月二十二日訊問筆錄第一三頁、第一四頁）。又證人戴玉郎
      就為何認定兌換現金之人即為被告丁○○改證稱：「我怕我女友會有危險，所
      以請我女友先下樓，我上來後，現場經理丁○○也在那裡，我認識他，我去打
      電動都是他跟我接洽、打招呼的。」等語（見本院九十二年五月二十二日訊問
      筆錄第一四頁）。戴玉郎既係為採證始喬裝「賭客」進入該遊藝場打玩電動機
      具，自當牢記開分之比例、兌換現金之人。再者，既尚未換得現金，即以電話
      聯絡在外埋伏之員警入內取締，亦有違常情；況且當時已是凌晨三時四十五分
      許，又已控制現場，怎不請證人余婉漪當場指認交付現金之人，反而稱怕證人
      余婉漪發生危險，請證人余婉漪於凌晨三時四十五分先離開？其前後所陳顯有
      瑕疵，是否確有兌換現金？兌換現金之人是否即為該店之員工？即有可疑，故
      自難憑證人戴玉郎之職務報告即認定「大家樂電子遊戲場」於九十一年九月十
      三日凌晨三時四十五分為警查獲時有賭博犯行。
（三）警察於九十一年九月十三日凌晨三時四十五分查獲時所查扣之「兌換獎品紀錄
      本」一本（見九十一年度偵字第一七０四二號偵查卷第二七四頁），其上記載
      兌換獎品名稱有「小娃娃」、「中娃娃」、「娃娃」、「大蠟筆小新」、「音
      速大娃娃」、「小叮噹」、「金太郎」、「史努比娃娃」、「豬娃娃」、「賤
      兔娃娃」、「流氓兔娃娃」、「米老鼠娃娃」、「維尼熊娃娃」、「招財貓」
      、「小黃狗」、「布魯托」、「皮卡丘」．．．等玩偶，並有領取人王為森等
      人之簽名，被告楊焙翔曾於五月七日以三千分兌換米老鼠，若謂此係「洗分兌
      換獎金之紀錄」，怎無喬裝警員即證人戴玉郎之兌換現金紀錄？
（四）證人蔡偉倫（已經檢察官為職權不起訴）固於九十一年十一月九日二十一時五
      十分警訊時供稱：「（你有無曾在該店把玩電玩機台後洗分？該店以何代價償
      還你把玩電玩機台後所洗的分數？是於何時在該店由何人兌換你現金？）有，
      我因有事要離去，曾於九十一年十一月九日二十時二十分左右，由開分員黃宇
      涵洗了機台剩下的分數八百分後，由黃宇涵通知櫃台小姐邱婉瑜，然後由邱婉
      瑜兌換了現金新台幣八百元給我。」等語。然查：證人蔡偉倫於警訊中又供稱
      ：「我原本在該店把玩編號第三號７ＰＫ電玩機台，警察進來臨檢，我的朋友
      「小張」（即同案被告張恩海）就接著把玩，我就坐在旁邊看他把玩，分數剩
      下八百分左右。」、「我自九十一年十一月九日下午二十時許進入該店消費，
      我已花費新台幣四千元開分消費。」、「（你曾至該店把玩機台幾次？第一次
      進入把玩機台是何時？）共二次，第一次在九十一年十一月九日下午十九時三
      十分左右進入，我有事又出去了，第二次再去警察就來臨檢了。」等語（見九
      十一年度偵字第二０三七八號偵查卷第八二頁反面、第八三頁正面）。於原審
      審理中證稱：「我跟我朋友張恩海一同去的。」、「我原本要玩得，櫃台小姐
      說要簽壹張單子，所以我就不敢玩了。」、「我根本沒有玩。」等語（見本院
      九十二年四月二十一日訊問筆錄第一０頁）。證詞前後不一，且警訊中就進入
      把玩之時間、次數供詞前後不一；又即遇警臨檢，警察已控制現場，「小張」
      如何接著把玩？之前有事要外出時，為何不請「小張」接替把玩？是證人蔡偉
      倫在警訊中之供述前後已有矛盾。又與同案被告張恩海於警訊中之供詞：「於
      九十一年十一月九日進入店內，把玩雙魚座機台第三號，機台螢幕剩約六百元
      。」等語不符（見九十一年度偵字第二０三七八號偵查卷第四五頁反面）。同
      一部機台如何能同時提供二人把玩，顯見當時確係同案被告張恩海把玩雙魚座
      機台第三號機台無訛。故證人蔡偉倫於警訊中所為不利於己之自白，憑信性即
      屬有疑，尚難遽採為對其他同案被告不利之認定。
（五）同案被告楊焙翔（已經檢察官為職權不起訴後，再提起公訴）固於九十一年十
      一月九日二十三時二十五分警訊時供稱：「於九十一年十一月九日二十時進入
      ，我去五次花掉七、八千元，可能是運氣不好沒賺到分數，也就無法洗分，但
      曾目堵店內兌換現金之情事。」、「（你於何時目堵兌換金錢？如何兌換？你
      有換過嗎？）於九十一年十月二十五日二十二時許，當時我正開電玩ＰＫ台，
      上廁所時，看見一名男子該店員工拿捲起來之千元鈔給客人，客人也就是洗分
      後進廁所兌換。因運氣不好未達到四千分，即無法兌換。」、「（你所目堵兌
      換現金之男子今天是否在場？）沒有在場。」、「．．．我只有看見客人機台
      達四千分，便叫店內員工來看分數，才可洗分．．．」等語。於本院審理中供
      稱：「警察叫我跟他合作，他打電話跟檢察官說，讓我們早點回去，偵訊時就
      有壹份做好的筆錄擺在桌上，他叫我承認，我若是跟他們合作，他們會打電話
      給檢察官讓我們先回去。在做筆錄前，他就事先拿壹份打好的筆錄給我們看，
      內容我沒有注意看。上面只有壹個蔡偉倫的簽名，他說他已經承認了，叫我也
      承認，我說沒有就是沒有我要承認什麼？」、「（這是何時的事情？）製作筆
      錄之前的事情。」等語，經本院當庭播放並勘驗上開警訊錄音帶，證人楊焙翔
      在警員問以：「你於何時目堵兌換金錢？」一問題時，供稱：「．．．上廁所
      時，看見一名男子應該是店員工拿捲起來之千元鈔給客人．．．」等語，當日
      目睹兌換現金之男子於警察臨檢時又供稱不在現場，則認目睹該店員工兌換現
      金予客人，應屬個人推測之詞，尚難遽採為對其他同案被告不利之認定。
（六）證人楊旻光（已經檢察官為職權不起訴）固於九十一年十一月九日二十三時三
      十分警訊時供稱：「（該店有無過濾或限制客人消費的行為？）假如是熟客不
      必看
      你有無於該店把玩電玩機台後洗分？）有，我於昨（八）日晚二十三時許，由
      開分員黃宇涵洗了機台上三千五百分後，由黃宇涵通報櫃台小姐邱婉瑜，我再
      到櫃台向邱婉瑜拿取所得彩金三千五百元。」（見九十一年度偵字第二０三七
      八號偵查卷第八０頁）。經本院勘驗錄音帶內容應為：「警察問：核對
      才可以讓你進去？證人答：是的。」、「警察問：如果沒有
      去？證人答：應該是的．．．星期五、十一月八日晚上我有去商家。」、「警
      察問：大約什麼時候？證人答：大概晚上十一點左右。」、「警察問：洗分三
      千分，何人幫你洗分？是這個原本幫你開分之人？（指認照片）證人答：是的
      。開分員會到櫃台找開分小姐講一下，櫃台小姐會處理。」、「警察問：是哪
      個櫃台小姐？左邊這個？這個叫邱婉瑜？證人答：是的。」、「警察問：也是
      他拿錢給你？證人答：就是這個沒錯。」等語（見本院九十二年六月三日審判
      筆錄第一五頁、第一六頁）。就警訊筆錄記載「新的不熟的客人則必須出示身
      分證，否則會被趕出來」等語，屬個人推測之詞，不可採。於本院審理中改證
      稱：「前一天我們召開會議，當天我到十點四十分才離開工廠。」、「（認識
      被告黃宇涵、邱婉瑜？）不認識，沒有見過。」、「（你在警訊中說，前一天
      晚上十一點左右被告等人有幫你開分，洗分三千五百分，兌換了三千五百元？
      ）與事實不符，事實上我是星期六傍晚八點左右到遊戲場，遇到警察臨檢，我
      沒有帶
      警方辦案，事實上我並不認識他們。筆錄文件都是打好的，事實上並沒有這些
      事情。錄音帶部分是我照事先做好的筆錄去唸的。」等語，證詞前後不一。又
      證人楊旻光於警訊中供稱：「．．．當時我在該店把玩編號第五號７ＰＫ機台
      ，所以被警方請回警局。」、「（你把玩該機台是如何玩法？）是由開分員開
      分，我們給一千元開二千分，待把玩機台累積到三千五百分時才能洗分．．．
      。」等語（見九十一年度偵字第二０三七八號偵查卷第七九頁反面）。就把玩
      ７ＰＫ機台，一千元究係開一千分？或二千分？與證人蔡偉倫及同案被告楊培
      翔之供詞不符。又豈有一千元開二千分，三千五百分即可兌換三千五百元，如
      此優渥之兌換方式，店家豈不虧損累累？況且證人楊旻光亦提出其於九十一年
      十一月八日於二十二時四十八分始打卡下班之紀錄表一紙為證（見本院刑事卷
      ），證人楊旻光如何於十幾分鐘即從南崁之辦公室趕至中壢市把玩電玩，並洗
      分？是證人楊旻光在警訊中之供述前後已有矛盾，其於警訊中所為不利於己之
      自白，憑信性即屬有疑，尚難遽採為對其他同案被告不利之認定。
（七）至上述扣押之電動玩具等機台，或僅得證明被告等人有經營電動玩具店供人玩
      樂之行為，或得證明被告等有至該電子遊藝場內把玩該電動玩具之行為。而於
      垃圾桶內查獲扣案之三十五萬七千四百元，被告乙○○於警訊中即供稱：是伊
      於九十一年八月二十二日自伊父親之帳戶中領取，要投資伊大哥生意使用，並
      非賭資等語。於本院審理中供稱：當時便衣警察持槍進入，伊以為是搶劫，所
      以將於九十一年八月二十一日自伊父親之帳戶中領取，要投資伊大哥生意使用
      之錢趕緊丟入垃圾桶內藏放等語，並提出郵政存簿儲金簿之提款紀錄一紙為證
      （見本院刑事卷），雖於警訊中供述提領之時間差一天，但無法證明係賭資。
      另警員戴玉郎、證人蔡偉倫提出之四千五百元、八百元，如前所述，無法證明
      是否確為該店員工所交付之賭資；於被告邱婉瑜身上起出之四萬七千七百元，
      亦無法證明係賭資，況且該遊藝場之經營方式本即有現金之流動，公訴意旨認
      該等查扣之現金即係賭資一節，已屬無據，是該查扣之金錢自不足作為被告等
      有賭博犯行之罪證。
（八）綜上所述，依現存之事證，無法產生可證明被告等涉及賭博犯行之確信，原審
　　　因認罪證不足，依法為被告等無罪之諭知，尚無不合，公訴人上訴未敘述理由
　　　，亦未提出任何新事證、或為新事證調查之請求，其指摘原審判決不當，為無
  　　理由，自應予駁回。
據上論斷，應依刑事訴訟法第三百六十八條，判決如主文。
本案經檢察官郭啟東到庭執行職務。
中　　　華　　　民　　　國　　九十三　　年　　　五　　　月　　二十八　　日
                              臺灣高等法院刑事第九庭
                                  審判長法  官　李　文　成
                                        法  官  官　有　明
                                        法  官  江　振　義
右正本證明與原本無異。
不得上訴。
                                        書記官　劉　文　美
中　　　華　　　民　　　國　　九十三　　年　　　五　　　月　　三十一　　日
